【裁判字號】    89,易,2293
【裁判日期】    900717
【裁判案由】    違反入出國及移民法
【裁判全文】
臺灣桃園地方法院刑事判決                        八十九年度易字第二二九三號
    公  訴  人  臺灣桃園地方法院檢察署檢察官
    被      告  丙○○
    選任辯護人  何朝棟律師
    被      告  乙○○
    選任辯護人  巨克安律師
右列被告等因違反入出國及移民法等案件，經檢察官提起公訴（八十九年度偵字第一
０六九七號），本院判決如左：
        主  文
丙○○共同在機場以交付證件，利用航空器運送非運送契約應載之人至他國未遂，處
有期徒刑貳年，併科罰金新台幣伍拾萬元，罰金如易服勞役，以罰金總額與陸個月之
日數比例折算。
乙○○共同在機場以交付證件，利用航空器運送非運送契約應載之人至他國未遂，處
有期徒刑壹年捌月，併科罰金新台幣伍拾萬元，罰金如易服勞役，以罰金總額與陸個
月之日數比例折算。
        事  實
一、丙○○與乙○○基於共同之犯意聯絡，為利用航空器運送非運送契約應載之人即
    大陸地區人民林宏坦（即ＬＩＮ  ＨＯＮＧＴＡＮ）前往美國洛杉磯，乃於民國
    八十九年七月二十五日，三人共同自大陸澳門搭乘復興航空ＧＥ三五二號班機，
    於同日下午三時許入境台灣省桃園縣境內中正國際機場後，丙○○先帶領林宏坦
    至中正機場南出境長廊之Ｂ三吸煙室等候，隨即自行辦理入境通關，並立即再至
    長榮航空公司辦理飛往美國洛杉磯之ＢＲ○一二班機出境，嗣即再通關進入南出
    境長廊，並以0000000000之行動電話，與乙○○所有之000000
    0000號行動電話聯絡，雙方約定於南出境長廊Ｂ三吸煙室等候，丙○○即將
    大陸人民林宏坦連同署名ＹＡＮＴＩＥＮＫＵＡＮＧ名義之ＢＲ○一二班機登機
    證交給乙○○後，隨即搭乘前往日本之班機離境。乙○○待前開ＢＲ○一二班機
    起飛時間將至之時，即於南出境長廊Ｂ三吸煙室，將該開登機證交給林宏坦，並
    於同日下午六時七分許將林宏坦帶至Ｂ二候機室，見林宏坦進入候機門後，並於
    玻璃門後目視林宏坦確認其通關後始行離去。嗣林宏坦於將登機前，為內政部警
  政署航空警察局警員當場查獲，並於確認林宏坦為大陸地區人民後，隨即逮捕乙○○，並自二人身上起出ＹＡＮＴＩＥＮＫＵＡＮＧ名義台北至洛杉磯ＢＲ○一
    二班機登機證一張、ＨＵＡＮＧＭＩＮＧＣＨＩＨ名義台北至高雄中華航空公司
    ＣＩ○一九五號班機登機證一張及林宏坦所有之中華人民共和國護照。
二、案經內政部警政署航空警察局移送台灣桃園地方法院檢察署檢察官偵查起訴。
        理  由
一、訊據被告丙○○矢口否認有何違反入出國及移民法犯行，辯稱：伊不認識林宏坦
    ，且未託乙○○帶其登機，又伊之機票及登機證係於中正機場遺失云云。另訊之
    被告乙○○固坦承被告丙○○請其帶大陸人民林宏坦至登機門登機，惟矢口否認
    有何違反入出國及移民法犯行，辯稱：伊係於等待轉機至高雄時，受丙○○之託
    ，帶林宏坦至登機門登機，其不認識林宏坦，跟丙○○亦不熟；又伊於警局曾遭
    警員刑求云云。惟查：
    （一）右開犯罪事實，業據證人即欲偷渡至美國洛杉磯之大陸人民林宏坦指述：
          有一大約四、五十歲之男子從大陸一路帶伊至台灣，該中年男子與伊下飛
          機後便帶伊至Ｂ３登機門前之吸煙室等候，並稱會有人前來接洽隨即離去
    ，伊等了約兩個小時後，有一穿花格子襯衫之男子在吸煙室前交給伊一張
          登機證，兩人才一前一後走到Ｂ２登機門；伊共花費美金五萬元之代價等
          語稽詳（見偵查卷第九頁），並指認同時經警查獲之被告乙○○即為帶伊
          前往登機之男子無訛。上情復據證人即當場查獲之內政部警政署航空警察
          局警員甲○○、蔡明晃於偵查中結證稱：七月底，接獲民眾檢舉丙○○從
          事接運大陸偷渡客至美國之行為，警方即開始過濾，七月二十五日又發現
          丙○○已入境，又同時辦理出境手續，欲搭乘長榮航空公司之ＢＲ○一二
          班機前往美國洛杉磯，渠等到南方候機室並未看到丙○○，卻看到乙○○
          手上拿的是華航國內線登機證，原本應在北邊登機，卻出現在南邊登機室
          ，形跡可疑，渠等約跟蹤二、三小時，其間乙○○一直在免稅商店那裡繞
          ，以及打公共電話、入吸煙室吸煙，又渠等有看到乙○○將登機證塞給林
          宏坦，兩人有講一下話，然後就一前一後走出吸煙室；當天林宏坦進入登
          機門前，乙○○一直站在樓上的玻璃門注視，直到林宏坦進入登機門等語
          屬實（見偵查卷第七十一頁）。又證人甲○○、蔡明晃嗣於本院審理中復
          證稱：「（何時發現乙○○的？）約四點左右在Ｂ六長廊，之後都有掌握
          他的行蹤，從Ｂ六到Ｂ二吸菸室，只有他一人走來走去，有打電話、接電
          話、也有打公共電話，約在六點時，在吸菸室內才發現大陸人跟他交談」
          、「（為何發覺乙○○可疑？）因為四點左右，本來要找丙○○，在免稅
          店前班機抵達螢幕發現乙○○在那邊看，可是他手上拿的是華航的登機證
          ，依照我在機場工作十幾年經驗，他應該在Ａ側登機，所以我們就監控他
          」等語（見本院八十九年十月三十一日審理筆錄）、及「是甲○○收到線
          報，原本是要查丙○○，我們有監控乙○○，因為乙○○行為很奇怪，好
          像在等人，這期間有去買煙，我們去免稅店看他購買的資料，發現他是搭
          乘中華航空，是國內班機，應該要在北邊，結果他在南邊，而且我在吸煙
          室有看到乙○○進去二次，第一次沒有跟任何人交談，第二次進去，大陸
          人跟乙○○是坐對角，我有看到乙○○拿出登機證塞到林宏坦的手上拿的
          雜誌裡面，乙○○有跟他短暫交談，林宏坦很緊張，他就出去要登機，後
        來我看到乙○○跟林宏坦往登機處一前一後走，到達登機門時，乙○○有
          在玻璃門看林宏坦出關情形，他才離開」等語（見本院九十年七月五日審
          理筆錄）。
    （二）又大陸人民林宏坦係被告丙○○在中正機場南出境長廊Ｂ３登機門前之吸
          煙室交予被告乙○○，同時交予前往洛杉磯之機票一張等情，迭據被告黃
          銘治供述明確。被告乙○○雖辯稱：伊僅係受丙○○之託帶大陸人民林宏
          坦上飛機云云；被告丙○○更完全否認上情。惟查：
          １、被告乙○○初於警訊中辯稱：係原要搭乘華航班機返回高雄，因走錯
              路才會到達南側登機門附近等語（見偵查卷第五頁），核與伊嗣後於
              偵審所辯不符，顯有避重就輕之嫌。
          ２、被告乙○○與被告丙○○係同鄉關係，然被告二人均辯稱：之前不認
              識、未曾一起出國過等語（見偵查卷第三十三頁、本院八十九年十二
              月四日審理筆錄）。惟查：被告二人有多次共同搭乘飛機入、出境之
              記錄：於八十九年五月十一日共同搭乘ＣＩ六二五號班機，自高雄
              機場出境；於同年五月二十日同時自高雄機場入境，被告丙○○搭
              乘ＳＱ九八三號，被告乙○○搭乘ＧＥ三五二號班機於同年七月一
              日共同搭乘ＣＩ六二五號班機，自高雄機場出境於同年七月二十五
              日共同搭乘ＧＥ三五二號班機，自中正機場入境（即本案查獲當次）
              ，此有被告二人出入境記錄報表各一紙及復興航空運輸股份有限公司
              九十年五月九日（九十）復運字第０一八號函及所附旅客艙單一份在
              卷可按。渠等同機之頻率甚高，實難謂為巧合。
          ３、本院經調取被告乙○○所有之行動電話號碼0000000000號
              （申辦名義人為其妻鍾小筠），於七月二十五日之通聯記錄發現：號
              碼為「0000000000」之行動電話，曾於當日下午三時許飛
              機抵達中正機場後之十五時十三分四十六秒、十五時十四分十七秒、
              十五時五十一分零七秒，三次撥打乙○○上揭電話號碼聯絡，而被告
              乙○○亦於當日十五時四十五分零八秒，撥打上揭「0000000
              000」之行動電話聯絡。因之本院再函請遠傳電信股份有限公司查
              明結果，上揭「0000000000」之行動電話號碼申請人為楊
              森宏。雖證人丁○○到庭否認稱：上揭號碼行動電話業於八十九年二
              、三月間在高雄市○○路某酒店遺失云云。然查，被告丙○○與證人
              丁○○係四親等之堂兄弟關係，其證詞本難期公正。又上揭行動電話
              帳單寄送地址「高雄縣美濃鎮○○街十五巷十一號」即係被告丙○○
              之老家等情，亦據被告丙○○自承無訛（見本院九十年四月二十四日
              審理筆錄）。參以，證人丁○○既稱所遺失者為摩托羅拉「掌中星鑽
              」行動電話，且在確知遺失地之情形下竟未報案，復未申請停止使用
              ，實屬可疑。綜上，堪認證人丁○○所證述：未將上揭行動電話號碼
              交予被告丙○○使用云云，顯係迴護之詞，不足採信。
          ４、復稽之被告乙○○經警逮捕後，於其隨身攜帶之行李中起出名片數張
              ，其中乙張載有「0000000000丙○○」之字跡，此有警員
              甲○○、蔡明晃提出之名片影本一份在卷足憑（正本因另涉偵查中之
              他案，另存於他卷），而被告乙○○嗣於本院審理中另提出上載有「
  0000000000丙○○」之紙條一張存卷可參。綜上，姑不論
              上開字跡是否被告丙○○所親自書寫，上開「0000000000
              」之行動電話號碼確屬被告丙○○所使用，則堪認定。據此更足稽被
              告二人於澳門返抵中正機場後，確曾多次聯絡交涉，並約定時間地點
              託付大陸人民林宏坦並交付登機證，以資協助其搭機偷渡前往美國無
              訛。
    （三）被告丙○○雖辯稱：伊之機票、登機證因遺失而遭他人利用云云。惟查：
          １、按機票、登機證均屬重要證件，被告丙○○竟稱：伊之登機證係至接
              受法院傳票時才發現遺失等語（見本院八十九年十二月四日審理筆錄
              ），復未辦理任何掛失補發事宜，核與常情不符。
          ２、被告丙○○復稱：伊原本預計前往美國，協助其經營汽車旅館之表姊
              承作水電工程，預計停留十餘天，且已購買來回機票，並於從澳門返
              抵中正機場時即前往辦理前往美國機位之劃位，卻又稱：因於機場打
              電話聯絡其表姊，未聯絡到，遂臨時轉往日本云云（見本院同前日審
              理筆錄）。按被告丙○○確於八十九年七月間，同時委請金箭旅行社
              ，辦理前往日本、美國之簽證手續，此有該旅行社九十年四月二十四
              日函一份附卷可稽。又被告既預計停留十餘天以進行水電工程，並事
              先辦理簽證事宜，衡情已聯絡完畢，並有特定工作計畫，豈可能僅因
              於機場中未能聯絡到其表姊，即臨時變卦？參以，被告丙○○自稱：
              「我一入境中正機場，就拿美國機票去劃位，後來快四點左右，我才
              又拿日本機票去劃位」等語（見本院同前日審理筆錄），其既然已經
              辦理完前往美國之劃位事宜，竟又一瞬間反悔前往日本，實亦匪夷所
              思。綜上，被告丙○○上開所辯，顯係卸責之詞，不足採信。
    （四）被告乙○○雖辯稱：伊於警訊中所述係遭刑求，非出於自由意志云云。惟
          查，上情業據證人即當場查獲之警員甲○○、蔡明晃否認在卷，證稱：「
          絕對沒有刑求，因為我們抓到他時，沒有馬上扣他的行動電話，所以我們
          到達辦公室時，他的親友都已到達那裡了，不可能刑求。」等語（見本院
          九十年七月五日審理筆錄）。復查，被告所言「刑求」係指：「他在中正
機場Ｂ二吸煙室前面逮捕我時，就揍我」。然查，上開逮捕地點係在中正
          機場南出境長廊約Ｂ四登機門附近，屬公開場所，旅客甚多，實難想像有
          何刑求可能。復稽之被告既稱當時係警員逮捕之時，則警員縱有使用強制
          力，只要未逾必要範圍，本係法之所許，何來刑求？況且，被告乙○○經
          本院裁定羈押後，曾於桃園看守所自述遭刑求，然於上開該所健康檢查表
          、收容人內外傷記錄表均未記載被告乙○○受有如何之傷，而核諸當時所
          攝照片亦無異樣，此有該所八十九年十一月九日桃所澄衛字第００七二五
          號函及所附資料附卷可稽。再參以，被告於警訊中之供述，核與其嗣後於
          偵審中所辯各節，基本說詞均屬相同，並無何重大差異，堪認被告乙○○
          所辯曾遭刑求云云，洵無可採。
    （五）此外復有監視錄影帶翻拍之相片二張、內政部警政署航空警察局八十九年
          十月五日（八九）航警刑字第二三一三六號函及所附相關位置圖及轉機旅
          客流程圖各一份、扣案之台北至洛杉磯ＢＲ○一二班機登機證一張可資為
          證，是被告二人以交付登機證方式，利用航空器運送非運送契約應載之人
    至他國之犯行堪予認定，應予依法論科。
二、核被告丙○○、乙○○二人所為，均係犯入出國及移民法第五十三條第二項、第
    一項之在機場以交付證件利用航空器運送非運送契約應載之人至他國未遂罪。被
    告二人間，就上開犯行，互有犯意聯絡及行為分擔，均為共同正犯。又被告二人
    雖業已著手將登機證交給大陸人民林宏坦辦理入關手續，惟林宏坦於登機前即被
    查獲，尚未生利用航空器運送非運送契約應載之人至他國之結果，屬於未遂犯，
    應依刑法第二十六條前段之規定，減輕其刑。爰審酌被告二人貪圖暴利，甘淪為
    人蛇集團一員，採分工方式，交付所取得登機證，協助非運送契約所載之大陸人
    士前往美國，助長偷渡歪風，紊亂國際間管制入出境秩序，影響國際聲譽甚鉅，
    本案中獲取暴利約五萬元美金（約新台幣一百六十萬元），又國內人蛇集團猖獗
    ，每年均可查獲約二百餘人，惟因有暴利可圖，手法日新月異，查緝更加困難，
    此有警員蔡明晃出具之意見報告書一紙附卷可稽，本院亦認同應嚴懲之，俾資壓
    制其氣焰，並遏阻此等暴利犯行，此外並兼衡被告丙○○居於主導地位，且被告
    丙○○矢口否認犯行、犯後態度惡劣、毫無悔意等一切情狀，各量處如主文所示
    之刑，並就所宣告之罰金部分，均分別諭知易服勞役之折算標準，以資懲儆。
三、扣案之長榮航空公司八十九年七月二十五日、編號ＢＲ○一二班機、台北飛洛杉
    磯、ＹＡＮＴＩＥＮＫＵＡＮＧ名義之登機證一張（附於同上偵卷第十八頁），
    業經被告丙○○交由被告乙○○再轉交大陸人民林宏坦持用，已非屬被告所有之
    物，爰不為沒收之諭知。
據上論斷，應依刑事訴訟法第二百九十九條第一項前段，入出國及移民法第五十三條
第二項、第一項，刑法第十一條前段、第二十八條、第二十六條前段、第四十二條第
三項，罰金罰鍰提高標準條例第二條，判決如主文。
本案經檢察官鄭重文到庭執行職務。
中      華      民      國    九十      年      七      月    十七    日
                              臺灣桃園地方法院刑事第一庭
                                  法    官    陳  永  來
右正本證明與原本無異。
如不服本判決，應於判決送達後十日內向本院提出上訴狀( 應附繕本 )，上訴於
臺灣高等法院。
                                    書記官   洪明媚
中      華      民      國     九十     年      七      月      十九    日
附論罪科刑依據之法條：
入出國及移民法第五十三條
在機場港口以交換、交付證件或其他非法方法、利用航空器、船舶或其他運輸工具運
送非運送契約應載之人至他國者，處三年以下有期徒刑、拘役或科或併科新台幣一百
萬元以下罰金。
前項之未遂犯罰之。


司法院資訊處製作；財團法人民間司法改革基金會備份。
